【裁判字號】    89,易,1687
【裁判日期】    890630
【裁判案由】    著作權法
【裁判全文】
臺灣板橋地方法院刑事判決                        八十九年度易字第一六八七號
    公  訴  人  臺灣板橋地方法院檢察署檢察官
    被      告  己○○
    被      告  丙○○
右列被告因違反著作權法案件，經檢察官提起公訴（八十八年度偵字第二一六七六號
、二四六六七號）及併案移送審理（八十九年度偵字第六八五三號、第七九四一號）
，本院判決如左：
    主  文
己○○以明知為侵害著作權之物意圖營利而交付侵害他人之著作權為常業，累犯，處
有期徒刑壹年肆月。扣案如附表壹、貳所示之物及帳冊玖本均沒收。
丙○○幫助以明知為侵害著作權之物意圖營利而交付侵害他人之著作權為常業，累犯
，處有期徒刑柒月。扣案如附表壹編號Ａ及Ｂ所示之物品均沒收。
    事  實
一、己○○曾於民國八十一年間因公共危險罪，經最高法院於八十一年四月九日判處
    有期徒刑三年六月確定，又因偽造文書、竊佔等罪，經臺灣臺北地方法院判處有
    應執行有期徒刑八月確定，嗣更定應執行刑為四年二月確定，於八十三年二月八
    日假釋出監，刑期縮滿日為八十五年七月十二日，假釋期滿未經撤銷，其未執行
    之刑以已執行論，詎仍不知悔改，明知「張宇‧雨一直下」等音樂錄音帶共一千
    零二十五捲（演唱者、專輯名稱及數量均詳如附表壹、Ａ）、「梁詠琪‧新鮮」
    等音樂ＣＤ雷射唱片共一千零五片（演唱者、專輯名稱及數量均詳如附表壹、Ｂ
    ），係侵害滾石國際音樂股份有限公司（下稱滾石公司）、華納國際音樂股份有
    限公司（下稱華納公司）、上華國際企業股份有限公司（下稱上華公司）、福茂
    唱片音樂股份有限公司（下稱福茂公司）、丁○○○股份有限公司（下稱科藝公
    司）、新力哥倫比亞音樂股份有限公司（下稱新力公司）、博德曼股份有限公司
    （下稱博德曼公司）、豐華唱片股份有限公司（下稱豐華公司）、環球國際唱片
    股份有限公司（下稱環球公司）、魔岩唱片股份有限公司等十家公司分別享有錄
    音著作權之重製物品，竟基於意圖營利而交付之犯意，先於八十八年九月三日及
    中旬某日，先後二次，在臺北縣新莊市○○道近新泰路旁，向年籍姓名不詳，綽
    號「阿文」之成年男子，以錄音帶每捲為新臺幣（下同）六十元、ＣＤ雷射唱片
    每片一百五十元之價格，購入上開如附表壹、Ａ及Ｂ所示之物品，並分別以錄音
    帶每捲為一百元、ＣＤ雷射唱片每片二百元之賣價，在基隆市夜市內販售與不特
    定之人而交付之，而侵害上開九家公司之著作權，並恃以為業。其間之八十八年
    九月中旬某日，己○○在基隆夜市販售上開錄影帶、ＣＤ雷射唱片，適遇住於臺
    北縣汐止市之丙○○（前於八十一年間因施用毒品罪經臺灣桃園地方法院於八十
    二年一月十四日判處有期徒刑三年二月確定，復因違反麻醉藥品管理條例案件，
    經同院於八十二年四月十八日判處有期徒刑六月確定，嗣更定其執行刑為三年六
    月，刑期起算日為八十二年一月十四日，指揮書執畢日期為八十五年三月二十八
    日，八十三年九月二十七日假釋出監，刑期縮滿日為八十五年三月十二日，假釋
    期滿未經撤銷，其未執行之刑以已執行論），丙○○明知己○○所販售上開錄音
    帶、ＣＤ雷射唱片係侵害他人著作權之物，竟為方便己○○取貨，基於幫助意圖
    營利而交付之犯意，同意附表壹、Ａ及Ｂ所示部分之錄音帶一百捲、ＣＤ雷射唱
    片一百片寄藏其住處。己○○復承上述同一犯意，於八十八年九月二十四日下午
    六時許，在臺北縣新莊市○○道近新泰路路口，向綽號「阿文」者，再度購入上
    開重製之錄音帶九百二十五捲、ＣＤ雷射唱片九百零五片，置於車號ＭＩ－二五
    ０一之自小貨車上後，經聯絡丙○○索回上述所寄放之錄音帶一百捲、ＣＤ雷射
    唱片一百片，並約定於同日晚十時許，在臺北縣汐止市○○○路、大同路口取貨
    。嗣己○○搭載由不知情之汪建鳴（業經不起訴處分確定）駕駛上述ＭＩ－二五
    ０一之自小貨車，與丙○○及不知情之吳信衛，在上址會合時，為警當場查獲，
    並自上開二部車輛起出己○○所有供本件犯行所用如附表壹、Ａ及Ｂ所示之物品
    。己○○於上述案件移送臺灣板橋地方法院檢察署檢察官訊問獲具保後，猶不知
    自省，復承前開侵害他人著作權為常業之犯意，於八十九年三月中旬某日下午三
    時許，在臺北縣中和市○○○路橋下，向姓名年籍不詳，綽號「阿宏」之成年男
    子購入如附表貳Ａ及Ｂ所示盜版之錄音帶四百四十卷、ＣＤ雷射唱片八十七片，
    再於同年月三十日十五時三十分許，於其臺北縣板橋市○○路○段九十五巷十一
    號住處為警查獲，並扣得其所有供本件犯行所用如附表貳所示物品及帳冊九本。
二、案經滾石公司、華納公司、上華公司、福茂公司、科藝公司、新力公司、博德曼
    公司、豐華公司、環球公司訴由臺北縣警察局汐止分局移請臺灣板橋地方法院檢
    察署檢察官偵查起訴及同署檢察官併案移送審理。
    理  由
一、訊據被告己○○、丙○○分別對於右揭犯罪事實直承不諱，互核渠等供述之情節
    相符，並經告訴人滾石公司、華納公司、上華公司、福茂公司、科藝公司、新力
    公司、博德曼公司、豐華公司、環球公司之共同告訴代理人乙○○、戊○○、甲
    ○○、吳文彬等人指訴綦詳，復有扣案擅自重製告訴人等詳如附表壹、貳所示之
    錄音帶、ＣＤ雷射唱片及帳冊九本等在卷可稽，被告二人犯行洵堪認定，自應依
    法論科。
二、查前揭查扣之錄音帶、ＣＤ雷射唱片物品數甚多，被告己○○復自承係在夜市擺
    攤販售，足見渠以之所得為生活之資，恃以為業，核被告己○○、丙○○二人所
    為，均係犯著作權法第九十四條以犯同法第九十三條第三款以同法第八十七條第
    二款明知為侵害著作權之物意圖營利而交付常業罪。被告丙○○基於幫助之犯意
    ，從事構成要件以外藏置之行為，便利己○○取貨販賣等情，互核渠二人所供悉
    相符合，丙○○為幫助犯，併依刑法第三十條第二項之規定減輕其刑。又意圖營
    利而交付之行為，雖亦屬「散布」之一種方式，但「散布」不以具有營利之意圖
    及交付具體財物為必要，其行為態樣較廣泛且籠統，因之被告己○○明知盜版錄
    音帶、ＣＤ雷射唱片為侵害他人著作權之物，於前揭時地販售，侵害告訴人等之
    錄音著作權，自係該當以明知為侵害著作權之物「意圖營利而交付」常業犯行，
    公訴人認被告丙○○為共同正犯暨被告二人係意圖散佈常業犯行云云，均有誤會
    ，附此敘明。爰審酌被告己○○、丙○○二人前有如事實欄所載之論罪科刑執行
    情形，有臺灣高等法院檢察署刑案紀錄簡覆表在卷可憑，其等分別於五年內再犯
    本件有期徒刑以上之罪，皆為累犯，應依法各加重其刑，被告丙○○與前揭幫助
    犯減輕事由先加後減之。爰審酌被告己○○於政府大力倡導保護智慧財產權之際
    ，猶違禁圖利，販售盜版錄音帶、ＣＤ雷射唱片為業，為警查獲後，一犯再犯，
    足見其法紀觀念薄弱；被告丙○○係基於友好，受寄幫助販賣，情節尚非重大暨
    渠等品行、犯罪動機、目的、手段、所生危害等一切情狀，分別量處如主所示之
    刑。
三、至扣案如附表壹所示之盜版錄音帶、ＣＤ雷射唱片，係被告己○○所有供本件交
    付營利常業犯行所用、被告丙○○幫助交付營利常業犯行所用之物；附表貳所示
    之盜版錄音帶、ＣＤ雷射唱片及帳冊九本，係被告己○○所有供本件同一常業犯
    行所用之物，業據渠等供明在卷，均併依刑法第三十八條第一項第二款之規定，
    宣告沒收之。
據上論斷，應依刑事訴訟法第二百九十九條第一項前段，著作權法第九十四條，刑法
第十一條前段、第三十條、第四十七條、第三十八條第一項第二款，判決如主文。
本案經檢察官方伯勳到庭執行職務
中      華      民      國      八十九    年      六      月    三十    日
                                  臺灣板橋地方法院刑事第六庭
                                          法  官  彭  松  江
右正本證明與原本無異。
如不服本判決，應於判決送達後十日內，向本院提出上訴狀。
                                          書記官  陳  福  記
中      華      民      國      八十九    年      六      月    三十    日
附錄本案論罪科刑法條全文：
著作權法第九十三條：
有下列情形之一者，處二年以下有期徒刑，得併科新臺幣十萬元以下罰金︰
一  侵害第十五條至第十七條規定之著作人格權者。
二  違反第七十條規定者。
三  以第八十七條各款方法之一侵害他人之著作權者。
著作權法第九十四條：
  以犯第九十一條、第九十二條或第九十三條之罪為常業者，處一年以上七年以下有
期徒刑，得併科新臺幣四十五萬元以下罰金。


司法院資訊處製作；財團法人民間司法改革基金會備份。
